【裁判字號】    90,裁,286
【裁判日期】    900504
【裁判案由】    發明專利申請
【裁判全文】
最  高  行  政  法  院  裁  定                      九十年度裁字第二八六號
    再審原告  甲○○
    再審被告  經濟部智慧財產局
    代 表 人  陳明邦
右當事人間因發明專利申請事件，再審原告對本院中華民國八十六年十一月二十七日
八十六年度判字第二九二一號判決提起再審之訴。本院裁定如左︰
    主  文
再審之訴駁回。
再審訴訟費用由再審原告負擔。
    理  由
按「再審之訴應於二個月內提起之。前項期間，自判決送達時起算，其事由發生在後
或知悉在後者，自發生或知悉時起算。」為修正前行政訴訟法第二十九條所明定。本
件再審原告因發明專利申請事件，不服本院八十六年度判字第二九二一號判決（下稱
原判決），提起再審之訴。經查再審原告係於民國八十六年十二月八日收受原判決，
此有郵務送達證書附於該案卷可稽。再審原告提起再審之訴之期間，應自八十六年十
二月九日起算，迄至八十七年二月八日即已屆滿二個月，因該日為星期日，應以其次
日即同年二月九日為期間之末日。再審原告遲至八十九年三月六日始提起本件再審之
訴，亦有本院加蓋於訴狀上收文戳記所載日期可考，顯已逾越上開法定不變期間。再
審原告雖以其係收受監察院八十九年三月一日（八九）院台司字第八九二六○○○九
四號函始知悉本件有再審之原因，而聲請再審，惟查其所主張之再審理由仍係以：本
件發明專利申請，經濟部於訴願決定時並未送請國立中山大學鑑定，本院八十六年度
判字第二三八號判決理由竟記載：「‧‧‧曾將訴願書連同相關卷證囑託國立中山大
學審查鑑定‧‧‧」、「‧‧‧等語，有該大學之審查意見書附卷可稽‧‧‧」應不
符判決有誤寫之顯然錯誤情形等語，而上開事由業據再審原告於前訴訟程序中主張，
足見再審原告早已知悉該事由，並非於收受上開監察院函後始得知，其主張應自收受
監察院上該函後始計算再審期間，尚無足採。此外再審原告並未依行政訴訟法第二百
七十七條第一項第四款規定於訴狀內表明關於遵守不變期間之證據，此項法定程式之
欠缺且不屬由審判長限定期間，命其補正之事由，應逕認本件再審之訴因逾期不合法
而予駁回。又本件再審之訴既不合法，其實體上之理由，自無庸審酌，併予明。
據上論結，本件再審之訴為不合法，爰依行政訴訟法施行法第二條、第二百七十八條
第一項、第一百零四條、民事訴訟法第九十五條、第七十八條，裁定如主文。
中    華    民    國     九十        年      五      月       四        日
                    最 高 行 政 法 院  第 三 庭
                                審 判 長 法  官      曾  隆  興
                                         法  官      劉  鑫  楨
                                         法  官      徐  樹  海
                                         法  官      鄭  淑  貞
                                         法  官      林  家  惠
右  正  本  證  明  與  原  本  無  異
                                         法院書記官  阮  桂  芬
中    華    民    國     九十        年      五      月       四        日


司法院資訊處製作；財團法人民間司法改革基金會備份。
